臺灣新北地方法院刑事判決
111年度審易字第305號
公  訴  人  臺灣新北地方檢察署檢察官
被      告  李華庭


上列被告因違反毒品危害防制條例案件，經檢察官提起公訴（11
0年度偵字第11875號、第25423號），被告就被訴之事實為有罪
之陳述，檢察官聲請改依協商程序而為判決，本院判決如下：
    主      文
李華庭持有第三級毒品純質淨重伍公克以上，處有期徒刑陸月、
併科罰金新臺幣伍萬元，有期徒刑如易科罰金，罰金如易服勞役
，均以新臺幣壹仟元折算壹日。
扣案之第三級毒品4-甲基甲基卡西酮成分之毒品咖啡包壹佰貳拾
肆包（驗前總淨重陸佰伍拾捌點柒肆公克、推估純質淨重約陸點
伍捌公克）、含有第三級毒品4-甲基甲基卡西酮等成分之咖啡包
貳拾包(驗前總淨重陸拾肆點柒捌公克，推估純質淨重約陸點肆
柒公克)、含有微量第三級毒品4-甲基甲基卡西酮等成分之咖啡
包貳拾包(驗前總淨重柒拾伍點捌柒公克，因純度未達1%，無從
據以估算總純質淨重)、含有第三級毒品4-甲基甲基卡西酮等成
分之咖啡包壹包(驗前總淨重參點肆伍公克，推估純質淨重約零
點壹柒公克)、含有第三級毒品4-甲基甲基卡西酮等成分之咖啡
包貳包(驗前總淨重肆點肆壹公克，推估純質淨重約零點零肆公
克)、含有第三級毒品4-甲基甲基卡西酮等成分之咖啡包壹包(驗
前淨重參點陸零公克，推估純質淨重約零點貳壹公克)、含有第
三級毒品4-甲基甲基卡西酮等成份之咖啡包壹包(驗前淨重肆點
伍陸公克，推估純質淨重約零點零玖公克)、含有第三級毒品4-
甲基甲基卡西酮成分之黃色笑臉黑底包裝(內含黃色圓形藥錠)貳
拾壹顆(總毛重貳拾捌點柒柒公克，推估純質淨重約柒點陸零貳
公克)均沒收。
    事實及理由
一、本件犯罪事實、證據及應適用法條，除證據部分補充「被告
    李華庭於本院準備程序及審理時之自白」外，餘均引用起訴
    書之記載（如附件）。
二、本件經檢察官與被告於審判外達成協商之合意且被告已認罪
    ，其合意內容為：被告願受如主文欄所示之刑及沒收。本院
    審酌各情，認上開協商合意並無刑事訴訟法第455條之4第1
    項所列情形之一，檢察官聲請改依協商程序而為判決，本院
    爰不經言詞辯論，於協商合意範圍內為協商判決。
三、依刑事訴訟法第455條之2第1項、第455條之4第2項、第455
    條之8、第454條第2項，毒品危害防制條例第11條第5項，刑
    法第11條前段、第41條第1項前段、第42條第3項前段、第38
    條第1項，判決如主文。
四、本判決除有刑事訴訟法第455條之4第1項第1款、第2款、第4
    款、第6款、第7款所定情形之一，或違反同條第2項規定者
    外，不得上訴。
本案經檢察官彭毓婷偵查起訴，由檢察官黃明絹到庭執行職務。
中　　華　　民　　國　　111 　年　　3 　　月　　29　　日
　　　　　　　　　刑事第二十四庭  法　官  潘 長 生　
上正本證明與原本無異。
                                  書記官  許 雅 琪 
中　　華　　民　　國　　111 　年　　3 　　月　　29　　日
附錄本案論罪科刑法條全文：
毒品危害防制條例第11條
持有第一級毒品者，處3年以下有期徒刑、拘役或新臺幣30萬元
以下罰金。
持有第二級毒品者，處2年以下有期徒刑、拘役或新臺幣20萬元
以下罰金。
持有第一級毒品純質淨重十公克以上者，處1年以上7年以下有期
徒刑，得併科新臺幣100萬元以下罰金。
持有第二級毒品純質淨重二十公克以上者，處6月以上5年以下有
期徒刑，得併科新臺幣70萬元以下罰金。
持有第三級毒品純質淨重五公克以上者，處2年以下有期徒刑，
得併科新臺幣20萬元以下罰金。
持有第四級毒品純質淨重五公克以上者，處1年以下有期徒刑，
得併科新臺幣10萬元以下罰金。
持有專供製造或施用第一級、第二級毒品之器具者，處1年以下
有期徒刑、拘役或新臺幣10萬元以下罰金。

附件
臺灣新北地方檢察署檢察官起訴書
                                    110年度偵字第11875號
　　　　　　　　　　　　　　　　    110年度偵字第25423號
被　　　告　李華庭　男　26歲（民國00年0月00日生）　　　　　　　　　　　　　住新北市○○區○○街00巷0弄0號2　　　　　                 樓
　　　　　　　　　　國民身分證統一編號：Z000000000號
上列被告因違反毒品危害防制條例案件，已經偵查終結，認應該
提起公訴，茲將犯罪事實及證據並所犯法條分敘如下：　　　　
        犯罪事實
一、李華庭明知4-甲基甲基卡西酮為毒品危害防制條例所列管之
    第三級毒品，非經許可不得持有，竟基於持有第三級毒品純
    質淨重5公克以上之犯意，於民國110年3月11日15時許，在
    新北市○○區○○○路000號「133精品汽車旅館」，以新臺幣(下
    同)2萬8,000元之價格，向徐瑋辰(涉嫌販賣第三級毒品部分
    ，另案偵辦中)購買含有純質淨重5公克以上第三級毒品4-甲
    基甲基卡西酮等成分之咖啡包共169包及黃色圓形藥錠21顆
    而持有之。嗣經警於110年3月15日13時30分許，持臺灣新北
    地方法院核發之搜索票，至其位於新北市○○區○○街00巷0弄0
    號2樓之住處搜索而當場查獲，並扣得上開含有第三級毒品4
    -甲基甲基卡西酮等成分之咖啡包124包(驗前總淨重658.74
    公克，推估第三級毒品4-甲基甲基卡西酮成分驗前總純質淨
    重約6.58公克)、含有第三級毒品4-甲基甲基卡西酮等成分
    之咖啡包20包(驗前總淨重64.78公克，推估第三級毒品4-甲
    基甲基卡西酮成分驗前總純質淨重約6.47公克)、含有微量
    第三級毒品4-甲基甲基卡西酮等成分之咖啡包20包(驗前總
    淨重75.87公克，因純度未達1%，無從據以估算總純質淨重)
    、含有第三級毒品4-甲基甲基卡西酮等成分之咖啡包1包(驗
    前總淨重3.45公克，推估第三級毒品4-甲基甲基卡西酮成分
    驗前總純質淨重約0.17公克)、含有第三級毒品4-甲基甲基
    卡西酮等成分之咖啡包2包(驗前總淨重4.41公克，推估第三
    級毒品4-甲基甲基卡西酮成分驗前總純質淨重約0.04公克)
    、含有第三級毒品4-甲基甲基卡西酮等成分之咖啡包1包(驗
    前淨重3.60公克，推估第三級毒品4-甲基甲基卡西酮成分驗
    前純質淨重約0.21公克)、含有第三級毒品4-甲基甲基卡西
    酮等成份之咖啡包1包(驗前淨重4.56公克，推估第三級毒品
    4-甲基甲基卡西酮成分驗前總純質淨重約0.09公克)、黃色
    笑臉黑底包裝(內含黃色圓形藥錠)21顆(總毛重28.77公克，
    推估第三級毒品4-甲基甲基卡西酮成分驗前總純質淨重約7.
    602公克)及手機3支等物。
二、案經新北市政府警察局海山分局報告偵辦。
　　　　證據並所犯法條
一、證據清單及待證事實：
編號 證據名稱 待證事實 1 被告李華庭於警詢及偵查中之供述。 坦承全部犯罪事實。 2 新北市政府警察局海山分局搜索扣押筆錄、扣押物品目錄表各1份、現場及扣案物品照片12張、員警職務報告1份。 被告於上開時、地為警查獲，並扣得含有第三級毒品4-甲基甲基卡西酮等成分之咖啡包共169包及黃色圓形藥錠21顆之事實。 3 台灣尖端先進生技醫藥股份有限公司110年5月7日之毒品證物鑑定分析報告、內政部警政署刑事警察局110年6月10日刑鑑字第1100039242號鑑定書 被告為警查扣如附表所示之咖啡包及藥錠含有純質淨重5公克以上第三級毒品4-甲基甲基卡西酮等成分之事實。 
二、核被告所為，係違反毒品危害防制條例第11條第5項持有第
    三級毒品純質淨重5公克以上罪嫌。扣案之含有第三級毒品
    之咖啡包169包及藥錠21顆，均為違禁物，均請依刑法第38
    條第1項規定，宣告沒收之。
三、依刑事訴訟法第251條第1項提起公訴。
　  此　致
臺灣新北地方法院
中　　華　　民　　國　 111　　年　　1 　　月　　6 　　日
　　　　　　　　　　　　　　　檢　察　官  彭毓婷
本件正本證明與原本無異
中　　華　　民　　國　 111  　年　　1 　　月　　19　　日
                              書  記  官  謝佳容
附錄本案所犯法條全文
毒品危害防制條例第11條
持有第一級毒品者，處 3 年以下有期徒刑、拘役或新臺幣 30
萬元以下罰金。
持有第二級毒品者，處 2 年以下有期徒刑、拘役或新臺幣 20
萬元以下罰金。
持有第一級毒品純質淨重十公克以上者，處 1 年以上 7 年以下
有期徒刑，得併科新臺幣 1 百萬元以下罰金。
持有第二級毒品純質淨重二十公克以上者，處 6 月以上 5 年以
下有期徒刑，得併科新臺幣 70 萬元以下罰金。
持有第三級毒品純質淨重五公克以上者，處 2 年以下有期徒刑
，得併科新臺幣 20 萬元以下罰金。
持有第四級毒品純質淨重五公克以上者，處 1 年以下有期徒刑
，得併科新臺幣 10 萬元以下罰金。
持有專供製造或施用第一級、第二級毒品之器具者，處 1 年以
下有期徒刑、拘役或新臺幣 10 萬元以下罰金。